【裁判字號】    98,交聲,3555
【裁判日期】    981228
【裁判案由】    違反道路交通管理處罰條例聲明異議
【裁判全文】
臺灣桃園地方法院交通事件裁定        98年度交聲字第3555號
原處分機關  交通部公路總局新竹區監理所中壢監理站
異  議  人  甲○○
受 處 分人  弘鉅貨運有限公司
上列異議人因違反道路交通管理處罰條例案件，對於交通部公路
總局新竹區監理所中壢監理站於民國98年11月17日所為之處分（
原處分案號：壢監裁字第裁53-Z00000000號），聲明異議，本院
裁定如下：
    主    文
異議駁回。
    理    由
一、按受處分人，不服道路交通管理處罰條例第8 條所定主管機
    關所為之處罰者，固得依道路交通管理處罰條例第87條第1
    項規定，於接到裁決書之翌日起20日內，向管轄地方法院聲
    明異議，惟得為聲明異議之主體者，限於該條例第8 條主管
    機關所處罰之受處分人，如非受處分人而聲明異議，即難認
    其異議合於法律上之程式，且無從補正，此為交通異議事件
    之程序規定，乃合法要件，受處分人之異議須合於此項程序
    規定，法院始得受理而為實體之審查。再交通法庭認聲明異
    議不合法律上之程式，且無從補正者，應以裁定駁回之，亦
    為道路交通案件處理辦法第18條所明定。
二、原處分意旨略以：案外人甲○○於98年8 月2 日下午4 時8
    分，駕駛受處分人弘鉅貨運有限公司所有車牌號碼415-HF號
    營業大貨車，行駛於國道2 號公路東向18公里處，經內政部
    警政署國道公路警察局第六警察隊員警查獲有「後號牌未懸
    掛」之違規事實，爰依道路交通管理處罰條例第12條第1 項
    第7 款、第2 項後段等規定，處汽車所有人即受處分人弘鉅
    貨運有限公司罰鍰新臺幣7,200 元、吊銷前揭汽車牌照等語
    。
三、異議意旨略以：伊當日在高速公路上因碰撞導致後面大牌鬆
    脫無法懸掛，必須至保養廠安裝，且汽車後方亦有依法噴有
    明顯之車牌號碼，比原先之大牌字樣大而明顯，根本無安全
    疑慮，所以伊暫時將大牌收起，迨下交流道後再行處理，卻
    經警攔停舉發等語。
四、經查，本件原處分機關前開案號裁決書裁決對象之受處分人
    為弘鉅貨運有限公司，此有上揭裁決書在卷（見本院卷第3
    頁）可查，而本件聲明異議狀之姓名欄雖填載「弘鉅貨運有
    限公司駕駛甲○○」，然其上之身份資料欄（年籍、送達處
    所）均記載甲○○之身份資料、聲明異議之理由亦係甲○○
    如何經警查獲、如何抗辯之事實，完全未提及係以弘鉅貨運
    有限公司之名義提出異議，且異議狀中並無弘鉅貨運有限公
    司及其代表人之簽章或附有任何委任狀，足見本件係以甲○
    ○為異議人所提之異議狀，至為明確，而堪認定。倘異議人
    如認原處分機關之認事用法有所違誤，即應由弘鉅貨運有限
    公司向本院為聲明異議，而非由甲○○提出，揆諸前揭說明
    ，本件異議人之聲明異議不合法律上之程式，且無從補正，
    本院即應將其異議駁回。
據上論斷，應依道路交通管理處罰條例第87條第2 項、道路交通
案件處理辦法第18條前段，裁定如主文。
中    華    民    國    98    年    12    月    28    日
                    交通法庭法  官    陳德池
以上正本證明與原本無異。
如不服本裁定，應於裁定送達後5 日內向本院提出抗告狀。
                            書記官    蔡紫凌
中    華    民    國    98    年    12    月    28    日

司法院資訊處製作；財團法人民間司法改革基金會備份。
